## Mariana Abreu Costa

# Doutora em Entomologia

(65) 99206534

marisetelagoas@gmail.com

Competências

Proatividade

Disciplina e foco em resultados

Planejamento

Dinamismo

Pontualidade

**Idiomas** 

inglês

Espanhol

#### PERFIL PROFISSIONAL

Natural de Sete lagoas — MG, formou-se Engenheira Agrônoma pela Universidade Federal dos Vales do Jequitinhonha e Mucuri Campus JK, UFVJM em (2007), durante esse período participou de diversos projetos de iniciação científica na área de entomologia agrícola, também foi bolsista CNPq na Embrapa Milho e Sorgo. Obteve o título de mestre em 2013 pela Universidade Federal de Lavras (UFLA) e o título de doutor em 2017 pela mesma Universidade em Entomologia Agrícola. Desde fevereiro de 2019 fez parte da Equipe de Planejamento Agrícola da Scheffer atuando como Coordenadora de Entomologia-Fitopatologia. Tem sólida experiência na área de Agronomia, com ênfase manejo integrado de pragas, controle biológico, efeito de inseticidas sobre organismos não-alvo, ecotoxicologia, criação massal de pragas e inimigos naturais, multiplicação de fungos entomopatogênicos no controle de pragas, e nas culturas de soja, milho e algodão.

## EXPERIÊNCIA PROFISSIONAL

Scheffer Agrobusinnes- Sapezal- MT 2019-2020

Cargo: Coordenadora de Entomologia/ Fitopatologia

Atuação como integrante da equipe de Planejamento Agrícola que é composta por doutores e mestres de diversas áreas das ciências agrárias (Solos Agricultura de precisão, Fitopatologia, Biologia etc.) sendo a responsável pelo setor de Entomologia e Fitopatologia. Dentre as suas atribuições estão a orientação em relação as táticas de monitoramento integrado de pragas e doenças abrangendo as culturas do algodão, soja e milho. Faz visitas periódicas as unidades de produção para dar apoio e suporte técnico aos gerentes e coordenadores de produção. É responsável por dar treinamentos e capacitação na área de entomologia e fitopatologia para todos os colaboradores envolvidos na produção. Acompanhamento de todo o plano de manejo para as culturas de soja, milho e algodão respeitando os aspectos agronômicos do solo e manejo varietal, com o objetivo de explorar o potencial produtivo das áreas cultivadas. Atuação também coordenando os estudos e pesquisas de acordo com as demandas do planejamento agrícola.

Embrapa Milho e Sorgo – Sete Lagoas-MG 2005-2008

Cargo: Estagiária

Realização de estágio na área de Entomologia Agrícola e em especial ao Controle Biológico de Pragas do milho e sorgo e manejo integrado de pragas, com a orientação do Dr. Ivan Cruz, na Embrapa Milho e Sorgo. As principais atividades desenvolvidas no estágio foram: trabalho de conclusão de curso (TCC), com ênfase na seletividade de inseticidas alternativos no controle de insetos-praga, técnicas de criação de diferentes insetos-pragas e seus inimigos naturais.

### PROJETO DE PESQUISA

**2010-2013** Flutuação populacional de parasitoides de *Spodoptera frugiperda* (Lep.: Noctuidae), *Helicoverpa zea* (Lep.: Noctuidae), *Diatraea saccharalis* (Lep.: Pyralidae) e *Dichomeris famulata* (Lep.: Gelechiidae) em milho (Zea mays L.) orgânico e convencional.

Integrantes: Mariana Abreu Costa - Integrante / Ivan Cruz - Integrante

**2008-2010** Desenvolvimento de Tecnologia para o uso de extrato de folhas de Nim para o controle da lagarta do cartucho na cultura do milho em áreas de Agricultura Familiar Integrantes: Mariana Abreu Costa, Coordenador: Paulo Afonso Viana- Financiadores: Fundação de Âmparo à Pesquisa do Estado de Minas Gerais.

# FORMAÇÃO ACADÊMICA

Universidade Federal de Lavras- MG Doutorado em Entomologia Agrícola 2013-2017

Universidade Federal de Lavras- MG Mestrado em Agronomia (Entomologia)- Conceito CAPES 5 2011-2013

Universidade Federal dos Vales do Jequitinhona e Mucuri- UFVJM Graduação em Agronomia 2002-2006

#### ATIVIDADES EXTRACURRICULARES

Embrapa Milho e Sorgo- CNPMS -Sete Lagoas- MG

Aperfeiçoamento em Entomologia Agrícola- Fitossanidade (Carga Horária: 1788 H )

Bolsista: Fundação de Âmparo à Pesquisa do Estado de Minas Gerais.

Período: 2009-2011.

Embrapa Milho e Sorgo- CNPMS -Sete Lagoas- MG

Aperfeiçoamento em Entomologia Agrícola- Controle Biológico (Carga Horária: 1904 H)

Tecnicas de criação de diferentes insetos-pragas e seus inimigos naturais.

Período: 2005-2008.

https://www.linkedin.com/in/mariana-abreu-costa-548b16b6 Endereço para acessar este CV: http://lattes.cnpq.br/4171980688398918